# 股份支付费用能否计入在建工程资本化

提问人：hanjiangliye 时间：2023-01-06 17:31:21
A公司是一家新设立的企业，项目建设期在 18 个月左右，公司成立时对核心员工给予了股权激励。在项目投产前，部分核心员工主要工作是在工程建设，其对应的股权激励费用是否可以资本化计入在建工程成本。
一种观点：股权激励不属于工程建设过程中的必要支出，不能计入在建工程成本，应计入管理费用。
一种观点：核心员工在项目建设期主要的工作是工程建设，其工资符合资本化条件，与之对应，建设期分摊的股权激励费用可以资本化，计入在建工程成本。
哪种观点更正确？

回答人：chenyiwei
理论上股份支付费用也可以资本化计入在建工程成本（其在不同成本费用项目之间分摊的原则与其他人工费用相同）。但是，由于股份支付很可能并不是在工程开始规划之前就已经确定的，且涉及的成本费用金额一般较大，因此实务中通常认为不属于工程建设过程中的必要支出，费用化更为合理。